# 请教陈版，关于关联方认定的问题

提问人：yzzzzzzq 时间：2020-09-28 15:03:00
1 、站在母公司A合并报表角度，母公司A与另一方合营方B，共同控制（各50%）企业C（C不纳入母公司A合并范围，B同样与A无其他相关关系 ），想请教陈版的问题是：B与母公司A能否认定为关联方？那B所控制的企业，能否认定为A的关联方？
2 、如果企业C为母公司A的 参股公司（A公司报表上为长投-权益法核算，A对C重大影响），想请教陈版的问题是：C公司的除A以外的其他股东，无论是否控制C企业（假设所有股东对C均重大影响），能否均认定为A公司的关联方？其他股东它们所控制的企业，能否认定为A的关联方？

回答人：chenyiwei
如无其他特殊影响因素，则：
1 、A和B只是合营业务关系，不构成关联方。B控制的企业不是A的关联方。
2 、C公司的除A以外的其他股东，均不是A的关联方。